臺灣高雄地方法院刑事判決　　　　　　　　　　　　　　九十一年度簡字第三一號
　　公　訴　人　臺灣高雄地方法院檢察署檢察官
　　被　　　告　甲○○
右列被告因毒品危害防制條例案件，經檢察官提起公訴（九十一年度毒偵字第九五九
號）及移送併案審理（九十一年度毒偵字第三七六七號），本院訊問被告後，被告自
白犯罪，認為宜以簡易判決處刑如左：
    主  文
甲○○連續施用第二級毒品，處有期徒刑伍月，如易科罰金，以參佰元折算壹日。
    事實及理由
一、甲○○曾因違反毒品危害防制條例案件，經台灣高等法院高雄分院送觀察勒戒後
    ，認無繼續施用毒品之傾向，於八十七年十二月十六日以八十七年度上訴字第一
    九一八號判處免刑確定。嗣於五年內甲○○復基於施用第二級毒品之概括犯意，
    自九十年三月間某日起至同年六月八日下午五時五十分起許起回溯二十四小時內
    某時，連續在高雄縣長庚醫院等地，施用第二級毒品安非他命數次，為警於同年
    年六月八日下午二時二十分許，在高雄縣大樹鄉○○村○○路七十五號前查獲，
    經本院以九十年度毒聲字第三六七六號裁定送觀察、勒戒後，認有繼續施用毒品
    之傾向，又以九十年度毒聲字第三九一三號裁定令入戒治處所施以強制戒治一年
    ，後於戒治期間，本院再以九十年度毒聲字第七一三七號裁定停止戒治，惟甲○
    ○於停止戒治期間內，再承前施用第二級毒品之犯意，於九十一年五月二十八日
    下午七時四十五分許起回溯二十四小時內之某時，在其位於高雄縣大寮鄉○○路
    一六五號之住處內施用第二級毒品安非他命一次，嗣於同年五月二十八日下午六
    時二十分許，在高雄縣大樹鄉○○村○○街六十九巷口為警查獲。
二、右揭犯罪事實，業據被告甲○○於本院審理時自白不諱，並有高雄縣政府衛生局
    煙毒尿液檢驗成績書二紙、臺灣高雄看守所附設勒戒處所九十年六月十八日高所
    坤戒勒字第一六八七號函送之有繼續施用毒品傾向證明書、不起訴處分書、刑案
    資料查註紀錄表及台灣高等法院被告全國前科紀錄表各一紙附卷可稽，本件事證
    明確，被告施用第二級毒品犯行，堪已認定。
三、查安非他命係毒品危害防制條例第二條第二項第二款所稱之第二級毒品，不得持
    有、施用。次按犯毒品危害防制條例第十條施用第一級、第二級毒品之罪者，檢
    察官應先將被告送勒戒處所觀察、勒戒，經觀察、勒戒後，認無繼續施用毒品傾
    向者，應由檢察官為不起訴處分之裁定。依此為不起訴處分後，五年內再犯第十
    條施用第一級、第二級毒品之罪，經觀察、勒戒後，認有繼續施用毒品之傾向或
    三犯者，則不適用前開不起訴處分之規定，而應依一般刑事訴訟程序予以起訴論
    罪科刑；此觀諸毒品危害防制條例第二十條第一項、第二項前段、第三項前段規
    定自明。被告前既曾因施用毒品案件，經送勒戒處所觀察、勒戒後，認無繼續施
    用毒品傾向，而經台灣高等法院高雄分院為免刑判決確定在案，其於五年內再犯
    本件施用毒品案件，且有繼續施用毒品之傾向，依前所述即應予論罪科刑。故核
    被告所為，係犯毒品危害防制條例第十條第二項之施用第二級毒品罪。其施用第
    二級毒品安非他命前後，持有安非他命之低度行為，應為施用第二級毒品之高度
    行為所吸收，不另論其持有第二級毒品罪。又被告先後多次施用第二級毒品之犯
    行，時間緊接，犯罪構成要件相同，顯係基於概括犯意反覆為之，應依連續犯之
    規定，論以一罪，並依法加重其刑。檢察官雖僅就被告自九十年三月間起至同年
    六月八日下午五時五十分許回溯二十四小時內某時施用第二級毒品之犯行起訴，
    而對被告於九十一年五月二十八日下午七時四十五分許起回溯二十四小時內之施
    用毒品安非他命犯行未據起訴，惟該部分與已起訴之部分具有連續犯之裁判上一
    罪關係，檢察官就犯罪事實一部起訴，依刑事訴訟法第二百六十七條規定，其效
    力及於全部，本院自屬有權一併審理。爰審酌被告前有施用毒品案件，歷經觀察
    、勒戒程序後，仍未能徹底戒絕毒品，顯見意志不堅，且有失政府制定毒品危害
    防制條例之立法美意，本不宜寬貸，惟念其施用毒品乃自戕一己之身體健康，尚
    未害及他人，犯後亦坦承犯行，態度良好等一切情狀，量處如主文所示之刑，並
    諭知易科罰金之折算標準，以資懲儆。
四、被告於九十一年五月二十八日遭查獲時所採集之尿液，經檢驗結果尚呈嗎啡陽性
    反應，有上開檢驗報告可證，其涉嫌施用第一級毒品海洛因之部分，應由檢察官
    另行偵查，併此敘明。
五、按檢察官以通常程序起訴，經法院訊問，被告自白犯罪，認為宜以簡易判決處刑
    者，得不經通常審判程序，逕以簡易判決處刑，刑事訴訟法第四百四十九條第二
  項定有明文。本件檢察官雖依通常程序起訴，惟於本院審理中，被告就其連續施
    用第二級毒品之犯行均坦承不諱，是本院逕以簡易判決處刑，附此敘明。
據上論斷，依刑事訴訟法第四百四十九條第二項、第三項、第四百五十四條第二項、
第二百九十九條第一項前段，毒品危害防制條例第十條第二項、第二十條第三項、刑
法第十一條、第五十六條、第四十一條第一項，罰金罰鍰提高標準條例第二條，以簡
易判決處刑如主文。
中    華    民    國      九十一      年       七     月      三十一    日
                                    臺灣高雄地方法院刑事庭
                                        審判長法官  黃三友
                                              法官  陳淑卿
                                              法官  黃宗揚
右正本證明與原本無異。
如不服本判決，應於判決送達後十日內，向本院提出上訴狀。
                                           書記官   陳掌珠
中    華    民    國      九十一      年       七     月      三十一    日
附錄本判決論罪法條：
毒品危害防制條例第十條第二項：
施用第二級毒品者，處三年以下有期徒刑。
